【裁判字號】    90,上易,348
【裁判日期】    891230
【裁判案由】    違反毒品危害防制條例
【裁判全文】
臺灣高等法院高雄分院刑事判決    九十年度上易字第三四八號
    上訴人  台灣高雄地方法院檢察署檢察官
    上訴人
    即被告  甲○○
右上訴人等因被告違反毒品危害防制條例案件，不服臺灣高雄地方法院八十九年度易
字第四七四一號中華民國八十九年十二月三十日第一審判決（起訴案號：臺灣高雄地
方法院檢察署八十九年度偵字第六四三六號，併辦案號：同署九十年度毒偵字第三四
四號），提起上訴，本院判決如左：
      主      文
原判決撤銷。
甲○○連續施用第二級毒品，累犯，處有期徒刑壹年。安非他命壹包（驗後毛重六、
四三公克）沒收銷燬。
      事      實
一、甲○○曾於民國八十五年間因麻醉藥品管理條例、竊盜、麻醉藥品管理條例案件
    ，經法院分別判處有期徒刑八月、五月、一年，前二者經法院定執行刑合併執行
    ，而於八十六年八月十五日執行完畢，後者則於八十七年一月十九日假釋付保護
    管束，並於八十七年八月十五日執行完畢。又於八十七年間因施用毒品案件，經
    原審依八十七年度毒聲字第一七四二號裁定送觀察勒戒後，認有繼續施用毒品之
    傾向，原審再依八十七年度毒聲字第二○九○號裁定送強制戒治，並於八十八年
    二月二十二日以八十八年度毒聲字第一三五四號裁定停止戒治，所餘期間付保護
    管束，嗣因保護管束期滿，由臺灣地方法院檢察署檢察官於八十八年九月十六日
    以八十八年度戒毒偵字第一七七號不起訴處分確定。於不起訴處分確定後，又自
    八十八年九月間某日起至同年十月二十六日止期間，再度施用第二級毒品安非他
    命多次，經台灣高雄地方法院檢察署檢察官聲請原審以八十八年度毒聲字第八○
    八九號裁定令入戒治處所，施以強制戒治，並同時將二犯施用毒品犯行向本院提
    起公訴，業經原審於八十九年一月十八日以八十九年度易字第一七一號判處期徒
    刑八月，而於八十九年三月十五日確定在案。詎其於二犯施用毒品犯行經判處罪
    刑確定後，仍猶不知悔改，於第二次施用毒品犯行之強制戒治，經原審裁定停止
    戒治自屏東戒治所出所後，在停止戒治保護管束期間，明知安非他命業經公告列
    為毒品防害防制條例第二條第二項之第二級毒品，不得非法持有、施用，竟又於
    八十九年八月七日向台灣高雄地方法院檢察署觀護人報到採尿前二、三日內某時
    ，在高雄縣大樹鄉○○村○○○路五三號住處，將第二級毒品安非他命則置放於
    玻璃吸食器內，下用火燒烤加熱後再吸食其霧化氣體方式，施用第二級毒品安非
    他命一次。嗣於八十九年八月七日向台灣高雄地方法院檢察署觀護人報到時經採
    尿送驗發現。同年十二月八日不詳時間，又基於概括之犯意，在其前開住處，施
    用安非他命一次。同年十二月九日十五時十分許，途經高雄市○○區○○路與瑞
    仁路口，為警查獲，並扣得其所有之安非他命一包（驗前毛重六．四八公克，驗
    後毛重六．四三公克）。
二、案經台灣高雄地方法院檢察署觀護人簽請台灣高雄地方法院檢察署檢察官偵查起
    訴及移送併辦。
      理      由
一、右開事實，業據上訴人即被告甲○○分別於警訊、偵查中、原審及本院供承不諱
    ，而被告先後經觀護人及警方採其尿液送驗，均呈甲基安非他命陽性反應，有台
    灣檢驗科技股份有限公司及高雄市立凱旋醫院出具之檢驗報告各一紙在卷可稽。
    又扣案之安非他命一包（驗前毛重六．四八公克，驗後毛重六．四三公克）經送
    請高雄醫學大學附設中和紀念醫院檢驗結果，確屬安非他命無訛，復有該院九十
    年三月十九日編號九００三─一七三號檢驗報告一紙在卷可考。又被告於八十七
    年間因施用毒品案件，經原審依八十七年度毒聲字第一七四二號裁定送觀察勒戒
    後，認有繼續施用毒品之傾向，原審再依八十七年度毒聲字第二○九○號裁定送
    強制戒治，並於八十八年二月二十二日以八十八年度毒聲字第一三五四號裁定停
    止戒治，所餘期間付保護管束，嗣因保護管束期滿，由臺灣地方法院檢察署檢察
    官於八十八年九月十六日以八十八年度戒毒偵字第一七七號不起訴處分確定。於
    不起訴處分確定後，又自八十八年九月間某日起至同年十月二十六日止期間，再
    度施用第二級毒品安非他命多次，經台灣高雄地方法院檢察署檢察官聲請原審以
    八十八年度毒聲字第八○八九號裁定令入戒治處所，施以強制戒治，並同時將二
    犯施用毒品犯行向本院提起公訴，業經原審於八十九年一月十八日以八十九年度
    易字第一七一號判處期徒刑八月，而於八十九年三月十五日確定在案等事實，有
    台灣高雄地方法院檢察署八十七年度戒毒偵字第一七七號不起訴處分書、原審八
    十九年度易字第一七一號刑事判決書、本院被告全國前案記錄表、臺灣高雄地方
    法院檢察署刑案資料查註記錄表各一份在卷可稽。此外，復有扣案之安非他命一
    包可資佐證，本件事證明確，被告之犯行，堪以認定。
二、核被告施用第二級毒品安非他命之行為，係犯毒品危害防制條例第十條第二項之
    施用第二級毒品罪。又被告先後施用安非他命之犯行為，時間緊接，手法相同，
    所犯又係同一罪名之罪，顯係基於概括之犯意，反覆實施，應依連續犯規定論以
    一罪。又被告先後持有安非他命之行為，本應以連續持有論，惟其持有之後，進
    而施用，其持有之低度行為應被施用之高度行為所吸收，不另論罪。又被告曾於
    八十五年間因麻醉藥品管理條例、竊盜、麻醉藥品管理條例案件，經法院分別判
    處有期徒刑八月、五月、一年，前二者經法院定執行刑合併執行，而於八十六年
    八月十五日執行完畢，後者則於八十七年一月十九日假釋付保護管束，並於八十
    七年八月十五日執行完畢，有臺灣高等法院被告全國前案紀錄表及臺灣高雄地方
    法院檢察署刑案資料查註紀錄表各一件附卷可稽，其於五年之內，再犯本件最重
    本刑為有期徒刑以上之罪，為累犯，應依刑法第四十七條之規定加重其刑。又被
    告移送併辦部分（即八十九年十二月八日施用安非他命行為），與起訴事實具有
    連續犯關係，係裁判上一罪，為起訴效力所及，自應一併審理。
三、原審予以被告論科，固非無見，惟查被告移送併辦之犯行，與起訴事實具有連續
    犯關係，係裁判上一罪，為起訴效力所及，自應一併審理。原審未及審酌，自有
    未合，被告上訴意旨，指摘原判決量刑過重不當，固無足取，公訴人上訴意旨，
    執前開情詞，指摘原判決不當，為有理由，自應由本院將原判決撤銷改判。審酌
    被告素行不佳，茲又連續施用第二級毒品，所犯情節非重及犯後坦承犯行態度尚
    佳等一切情狀，量處如主文第二項所示之刑。扣案之安非他命一包（驗前毛重六
    ．四八公克，驗後毛重六．四三公克），係屬毒品，依毒品危害防制條例第十八
    條第一項規定宣告沒收銷燬之。至於送驗耗費之安非他命部分，既已滅失不存在
    ，自無宣告沒收銷燬之必要，併此明。
據上論斷，應依刑事訴訟法第三百六十九條第一項前段、第三百六十四條、第二百九
十九條第一項前段，毒品危害防制條例第十條第二項、第十八條第一項、第二十條第
三項、刑法第十一條前段、第五十六條、第四十七條，判決如主文。
本案經檢察官沈紹嘉到庭執行職務。
中    華    民    國      九十      年       四       月   二十六   日
                              臺灣高等法院高雄分院刑事第三庭
                                  審判長法官  莊秋桃
                                        法官  陳中和
                                        法官  謝宏宗
右正本證明與原本無異。
不得上訴。
                                      書記官  陳靖華
中    華    民    國      九十      年       四       月    二十七    日
附錄：本判決論罪科刑法條：
毒品危害防制條例第十條第二項
施用第二級毒品者，處三年以下有期徒刑。
                                                                        Ｄ


司法院資訊處製作；財團法人民間司法改革基金會備份。
